【裁判字號】    98,撤緩,154
【裁判日期】    980824
【裁判案由】    撤銷緩刑
【裁判全文】
臺灣桃園地方法院刑事裁定             98年度撤緩字第154號
公  訴  人  臺灣桃園地方法院檢察署檢察官
受  刑  人  甲○○
上列聲請人因受刑人公共危險案件，聲請就臺灣高等法院92年度
上訴字第4580號判決所為緩刑之宣告予以撤銷（98年度執聲字第
1793號），本院裁定如下：
    主  文
聲請駁回
    理  由
一、聲請意旨略稱：查受刑人甲○○前因違反公司法案件，經臺
    灣高等法院於民國93年5 月27日，以92年度上訴字第4580號
    判處有期徒刑6 月，緩刑3 年，於民國96年2 月8 日確定。
    惟受刑人竟於緩刑期內之98年2 月23日再犯公共危險罪，經
    鈞院以98年度壢交簡字第923 號簡易判決判處拘役45日，並
    於98年5 月25日確定。惟該受刑人雖受緩刑宣告之寬典，竟
    於緩刑期間再犯公共危險，而受得易科罰金之拘役宣告確定
    ，是已合於刑法第75條之1 第1 項第2 款撤銷緩刑宣告之原
    因，爰依刑事訴訟法第476 條規定聲請撤銷緩刑宣告等語。
二、按刑法第75條之1 第1 項第1 款規定：緩刑期前因故意犯他
    罪，而在緩刑期內受得易科罰金之有期徒刑、拘役或罰金之
    宣告確定者，足認原宣告之緩刑難收其預期效果，而有執行
    刑罰之必要者，得撤銷其宣告。考其立法意旨略以：關於緩
    刑之撤銷，現行法第75條第1 項固已設有2 款應撤銷之原因
    ；至得撤銷緩刑之原因，則僅於保安處分章內第93條第3 項
    與撤銷假釋合併加以規定，體例上不相連貫，實用上亦欠彈
    性，爰參酌德國及奧地利現行立法例增訂得撤銷緩刑之原因
    ，其中現行關於緩刑前或緩刑期間故意犯他罪，而在緩刑期
    內受得易科罰金之有期徒刑之宣告者，列為應撤銷緩刑之事
    由，因認過於嚴苛，而排除第75條應撤銷緩刑之事由，移列
    至得撤銷緩刑事由，俾使「法官依被告再犯情節，而裁量是
    否撤銷先前緩刑之宣告」；其次，如有前開事由，但判決宣
    告拘役、罰金時，可見行為人仍未見悔悟，有列為得撤銷緩
    刑之事由，以資彈性適用，爰於第1 項第1 款、第2 款增訂
    之。且本條採用裁量撤銷主義，賦予法院撤銷與否之權限，
    特於第1 項規定實質要件為「足認原宣告之緩刑難收其預期
    效果，而有執行刑罰之必要」，供作審認之標準。亦即於上
    揭「得」撤銷緩刑之情形，法官應依職權本於合目的性之裁
    量，妥適審酌被告所犯前後數罪間，關於法益侵害之性質、
    再犯之原因、違反法規範之情節是否重大、被告主觀犯意所
    顯現之惡性及其反社會性等情，是否已使前案原為促使惡性
    輕微之被告或偶發犯、初犯改過自新而宣告之緩刑，已難收
    其預期之效果，而確有執行刑罰之必要，此與刑法第75條第
    1 項所定2 款要件有一具備，即毋庸再行審酌其他情狀，應
    逕予撤銷緩刑之情形不同，亦予敘明。
三、經查：
(一)、受刑人甲○○前因違反公司法案件，經臺灣高等法院以92年
    度上訴字第4580號刑事判決判處有期徒刑6 月，緩刑3 年，
    上訴後，經最高法院於96年2 月8 日，以96年度台上字第
    759 號駁回上訴而告確定。惟其於緩刑期前之98年2 月23日
    ，因故意犯酒後駕車之公共危險罪，再經本院以98年度壢交
    簡字第923 號刑事簡易判決判處拘役45日，並諭知易科罰金
    之折算標準，而於前開緩刑期內之98年5 月25日確定，此有
    前述上開2 案之刑事判決書、刑事簡易判決書暨聲請簡易判
    決處刑書各1 份及臺灣高等法院被告前案紀錄表1 份在卷可
    憑，是本件受刑人係於緩刑期內故意犯他罪，而在緩刑期內
    受得易科罰金之有期徒刑、拘役或罰金之宣告之情形，堪以
    認定。
(二)、惟觀諸受刑人於緩刑期內所犯酒後駕車之公共危險罪之犯罪
    事實，係於98年2 月23日晚上8 時30分許，飲酒後駕駛車牌
    號碼為0065-KP 號之自用小客貨車，於同日晚上10時49分許
    ，在桃園縣平鎮市○○路與台66線交岔路口時，為警攔查時
    測得呼氣酒精濃度達每公升0.71毫克。受刑人於該案警詢、
    偵查中就所為犯行均已坦承不諱，此觀諸本院98年度壢交簡
    字第923 號判決及附件即臺灣桃園地方法院檢察署檢察官98
    年度速偵字第1458號聲請簡易判決處刑書之記載即明，是可
    知受刑人應係偶發性地在前案緩刑期內犯公共危險之罪，且
    僅判處拘役之刑，足見其情節亦屬輕微；又受刑人前所違反
    公司法案件，其犯罪時間係於84年1 月25日，距今已逾10年
    ，而臺灣高等法院亦於93年5 月27日即行判處受刑人有期徒
    刑6 月，並給予3 年緩刑，係因最高法院至96年2 月8 日始
    行駁回上訴而告確定，其緩刑期間因而遲自96年2 月8 日起
    算，惟受刑人於臺灣高等法院前案93年5 月27日判決後，迄
    至再犯後案之公共危險罪，期間相距近5 年，受刑人並未有
    再因犯罪而遭起訴或判決有罪確定者，此亦有前述被告前案
    紀錄表在卷可參，顯見其尚能謹慎面對日常生活，難認緩刑
    無效果。再者，受刑人所為前後2 案之犯罪性質、法益侵害
    及情狀炯異，其前案緩刑所欲收受刑人悔悟之效果與後案預
    防間顯無關聯，且與後案之犯罪主觀要件，及與犯後飾詞卸
    責者亦不相同，受刑人本身犯罪惡性及反社會性尚屬輕微。
    綜上可知，受刑人在經臺灣高等法院以92年度上訴字第4580
    號判決判處有期徒刑6 月，緩刑3 年確定，及本院另以98年
    度壢交簡字第923 號簡易判決判處拘役45日，並易科罰金後
    ，應能知所警惕，潔身自愛，不再觸犯法網。是本院認以其
    在緩刑期內所犯公共危險罪，經本院以98年度壢交簡字第92
    3 號簡易判決判處拘役45日確定，而撤銷其經臺灣高等法院
    以92年度上訴字第4580號簡易判決所為緩刑3 年之宣告，失
    之嚴苛。
(三)、綜上，聲請人上開聲請，尚難准許。
四、爰依刑事訴訟法第220 條之規定，裁定如主文。
中    華    民    國    98    年    8     月    24    日
                  刑事第七庭  法  官  陳筱蓉
以上正本證明與原本無異
如不服本裁定應於送達後5 日內向本院提出抗告狀
                              書記官  陳恩如
中    華    民    國    98    年    8     月    24    日


司法院資訊處製作；財團法人民間司法改革基金會備份。
